臺灣臺中地方法院民事判決　九十一年度重訴字第一一四六號
　　原　　　告　華南商業銀行股份有限公司
　　法定代理人　丁○○
　　訴訟代理人　戊○○
　　被　　　告　甲○○
　　　　　　　　丙○○
　　　　　　　　乙○○
右當事人間請求清償借款事件，本院判決如左：
    主      文
被告應連帶給付原告新台幣壹仟貳佰壹拾萬元，及其中（一）新台幣捌佰萬元（二）
新台幣貳佰萬元自民國九十一年一月二十三日起，其中（三）新台幣壹佰參拾萬元自
民國九十一年一月二十日起，其中（四）新台幣捌拾萬元自民國九十一年二月十四日
起，均至清償日止，其中（一）按週年利率百分之八．三，其中（二）按週年利率百
分之八．二八五，其中（三）按週年利率百分之八．五八七，其中（四）按週年利率
百分之八．七五五計算之利息，並其中（一）（二）均自民國九十一年二月二十四日
起至民國九十一年八月二十三日止，其中（三）自民國九十一年二月二十一日起至九
十一年八月二十日止，其中（四）自民國九十一年三月十五日起至九十一年九月十四
日止，各按上開利率百分之十，及其中（一）（二）均自民國九十一年八月二十四日
起，其中（三）自民國九十一年八月二十一日起，其中（四）自民國九十一年九月十
五日起，均至清償日止，各按上開利率百分之二十計算之違約金。
訴訟費用由被告連帶負擔。
    事      實
甲、原告方面：
一、聲明：如主文第一項所示。
二、陳述：被告甲○○以被告丙○○、乙○○為連帶保證人（授信約定書第十二條第
    一款），於民國（下同）九十年三月二十三日（第一筆）（第三筆）、九十年五
    月二十三日（第二筆）、九十年五月三十日（第四筆），各向原告借款新台幣（
    下同）八百萬元（第一筆）、一百三十萬元（第三筆）、二百萬元（第二筆）、
    八十五萬元（第四筆），第一筆借款（即八百萬元）約定利息按原告銀行基放款
    利率（機動調整）加碼年息百分之○．七六五，第二筆借款（即二百萬元）加碼
    年息百分之○．七五，第三筆借款（即一百三十萬元）加碼年息百分之一．○一
    五，第四筆借款（即八十五萬元）加碼年息百分之一．二二計算，每個月為一期
    ，借款期限第一筆借款自九十年三月二十三日起至九十一年三月十四日，第二筆
    借款自九十年五月二十三日起至九十一年五月十九日，第三筆借款九十年三月二
    十三日起至同年九月十四日，第四筆借款自九十年五月三十日起至同年十一月三
    十日止，按期繳納利息，屆期一次清償，並約定若未按期繳納利息時，除按屆期
    時利率付息之外，逾期清償在六個月以內者，按上開利率百分之十，超過六個月
    者，按上開利率百分之二十計付違約金（借據內約款第二條），屆期後亦同。詎
    被告甲○○就第一、二筆借款均自九十一年一月二十三日起，第三筆借款自九十
    一年一月二十日起，第四筆借款自九十一年二月十四日起，即未依約繳納利息，
    目前第一筆借款尚欠本金八百萬元，第二筆借款尚欠本金二百萬元，第三筆借款
    尚欠本金一百三十萬元，第四筆借款尚欠本金八十萬元，共計一千二百十萬元之
    本金及其利息與違約金（均按遲延時之利率計算）。屢經催討，均置之不理，為
    此依消費借貸及連帶保證之法律關係，求為判決如主文第一項所示。
三、證據：提出借據（含放放款收回紀錄）影本四紙、增補契約書影本二紙、授信約
    定書影本三紙及利率明細表乙紙為證。
乙、被告方面：
壹、被告丙○○、乙○○方面：均未於言詞辯論期日到場，亦未提出書狀作何聲明或
    陳述。
貳、被告甲○○方面：未於言詞辯論期日到場，惟提出書狀，對於向原告貸款一千二
    百十萬元，已屆期尚未償還乙情並不爭執，僅稱：伊有提供不動產為原告設定抵
    押權，且已繳交之利息達數百萬元，被告因經濟不景氣而陷於困境，原告執意向
    被告為本件違約金、利息之請求，且乘人急迫，有違信原則，其願與原告和解等
    語。
    理      由
一、本件被告甲○○、丙○○、乙○○三人均經合法通知，未於言詞辯論期日到場，
    核無民事訴訟法第三百八十六條各款所列情形，爰依原告之聲請，由其一造辯論
    而為判決。
二、本件原告主張被告甲○○以被告丙○○、乙○○為連帶保證人，於九十年三月二
    十三日（第一筆）（第三筆）、九十年五月二十三日（第二筆）、九十年五月三
    十日（第四筆），各向原告借款八百萬元、一百三十萬元（第一、三筆）、二百
    萬元（第二筆）、八十五萬元（第四筆），第一筆借款約定利息按原告銀行基放
    款利率（機動調整）加碼年息百分之○．七六五，第二筆借款加碼年息百分之○
    ．七五，第三筆借款加碼年息百分之一．○一五，第四筆借款加碼年息百分之一
    ．二二計算，每個月為一期，借款期限第一筆借款自九十年三月二十三日起至九
    十一年三月十四日，第二筆借款自九十年五月二十三日起至九十一年五月十九日
    ，第三筆借款九十年三月二十三日起至同年九月十四日，第四筆借款自九十年五
    月三十日起至同年十一月三十日止，按期繳納利息，屆期一次清償，並約定若未
    按期繳納利息時，除按屆期時利率付息之外，逾期清償在六個月以內者，按上開
    利率百分之十，超過六個月者，按上開利率百分之二十計付違約金，屆期後亦同
    。詎被告甲○○就第一、二筆借款均自九十一年一月二十三日起，第三筆借款自
    九十一年一月二十日起，第四筆借款自九十一年二月十四日起，即未依約繳納利
    息，目前第一筆借款尚欠本金八百萬元，第二筆借款尚欠本金二百萬元，第三筆
    借款尚欠本金一百三十萬元，第四筆借款尚欠本金八十萬元，共計一千二百十萬
    元之本金及其利息與違約金（均按遲延時之利率計算）之事實，已據其提出借據
    （含放放款收回紀錄）影本四紙、增補契約書影本二紙、授信約定書影本三紙及
    利率明細表乙紙為證。影本部分核與各該原本相符，復為被告甲○○具狀所不爭
    執；又被告丙○○已於相當時期受合法之通知，而於言詞辯論期日不到場，亦未
    提出準備書狀爭執，依民事訴訟法第二百八十條第三項準用同條第一項之規定，
    視同自認原告之主張，是原告前開主張，自堪信為真實。被告甲○○雖以已提供
    不動產供原告設定抵押權之擔保，且目前經濟不景氣，原告乘此被告甲○○急迫
    之情狀為返款之請求，並要求利息及違約金，有違誠信原則為辯。然債權人係以
    向法院聲請取得拍賣抵押權之裁定為執行名義，抑或以消費貸款契約之法律關係
    ，取得確定判決為執行名義，均屬債權人行使債權之方法，並無不能併存之限制
    ，亦無先後之分，是本件縱然被告甲○○就本件債務已有提供不動產為擔保，仍
    難以據此而認原告不得提起本件訴訟。又債權人行使債權，與經濟是否景氣無涉
    ，亦難以遽此而認原告行使債權有何違反誠信原則可言，亦予敘明。
三、按稱消費借貸者，謂當事人一方移轉金錢或其他代替物之所有權於他方，而約定
    他方以種類、品質、數量相同之物返還之契約。又借用人應於約定期限內，返還
    與借用物種類、品質、數量相同之物。民法第四百七十四條第一項、第四百七十
    八條前段，分別定有明文。本件被告甲○○既向原告借貸上開金額，而尚有如主
    文第一項所示金額之本金尚未清償，且清償期已屆期，被告丙○○、乙○○則為
    其連帶保證人（即無第七百四十五條所規定之權利），已如前述。從而，原告依
    消費借貸契約及連帶保證之規定請求被告三人連帶給付借款一千二百十萬元，及
    分別如主文第一項所示之利息、違約金，為有理由，應予准許。
四、據上論結，原告之訴為有理由，依民事訴訟法第三百八十五條第一項前段、第八
    十五條第二項，判決如主文。
中　　　華　　　民　　　國　　九十一　　年　　　十二　　月　　二十三　　日
                                            臺灣臺中地方法院民事第四庭
~B法　　　官　陳添喜
右為正本係照原本作成
如對本判決上訴，須於判決送達後廿日內向本院提出上訴狀
中　　　華　　　民　　　國　　九十一　　年　　 十二　　 月　　二十三　　　日
~B法院書記官
